【裁判字號】    97,訴,1237
【裁判日期】    971112
【裁判案由】    違反槍砲彈藥刀械管制條例
【裁判全文】
臺灣臺南地方法院刑事判決              97年度訴字第1237號
公  訴  人  臺灣臺南地方法院檢察署檢察官
被      告  甲○○
選任辯護人  賴鴻鳴  律師
            黃俊達  律師
            劉錦勳  律師
上列被告因違反槍砲彈藥刀械管制條例案件，經檢察官提起公訴
（97年度偵字第7801號、第9636號），本院判決如下：
    主    文
甲○○未經許可，寄藏手槍，處有期徒刑伍年陸月，併科罰金新
臺幣拾伍萬元，罰金如易服勞役，以新臺幣壹仟元折算壹日。扣
案之改造手槍壹支（槍枝管制編號：0000000000號，
含彈匣壹個）、制式半自動手槍壹支（槍枝管制編號：0000
000000號，含彈匣壹個）及制式子彈陸顆均沒收。
    事    實
一、甲○○明知非經中央主管機關許可，不得寄藏具有殺傷力之
    各式槍枝及子彈，竟於民國九十七年五月二十八日十八時許
    ，在位於臺南縣六甲鄉龜仔港之「玫瑰園小吃部」內，明知
    林佳興（經檢察官另案偵查）當場交付之仿BERETTA廠92FS
    型半自動手槍之改造手槍一支（槍枝管制編號：0000000000
    號，含彈匣一個）、義大利TANFOGLIO廠COMBAT型制式半自
    動手槍一支（槍枝管制編號：0000000000號，含彈匣一個）
    ，及9mm制式子彈九顆及非制式子彈一顆 (其中制式子彈三
    顆及非制式子彈一顆於送鑑定時均試射完畢，而剩制式子彈
    六顆)，均係具有殺傷力之手槍及子彈，仍予以收受，而未
    經許可寄藏之，並將上開槍、彈藏放在其臺南縣新營市○○
    路五九巷十九弄十五號住處二樓房間內。嗣於九十七年五月
    二十九日九時十分許，為警持搜索票在上址查獲，並扣得上
    開槍、彈，始查悉上情。
二、案經內政部警政署刑事警察局移送臺灣臺南地方法院檢察署
    檢察官偵查起訴。
    理    由
一、查上揭犯罪事實，業據被告甲○○於偵查中及本院審理時均
    坦承不諱，並有上開改造手槍一支（槍枝管制編號：000000
    0000號，含彈匣一個）、制式半自動手槍一支（槍枝管制編
    號：0000000000號，含彈匣一個）、制式子彈九顆及非制式
    子彈一顆扣案可資佐證；且該扣案之槍枝二支，經送內政部
    警政署刑事警察局鑑驗結果，認係由仿BERETTA廠92FS型半
    自動手槍製造之槍枝，換裝土造金屬滑套及土造金屬槍管而
    成，擊發功能正常，可供擊發適用子彈使用，認具殺傷力，
    及為義大利TANFOGLIO廠COMBAT型，槍管內具陸條右旋來復
    線，擊發功能正常，可供擊發同口徑制式子彈使用，認具殺
    傷力，而子彈十顆，其中九顆認係口徑9mm制式子彈，經試
    射三顆，可擊發，認具殺傷力；一顆認係非制式子彈，由金
    屬彈殼組合直徑8.7mm金屬彈頭，經試射，可擊發，認具殺
    傷力，此有該局九十七年六月三十日刑鑑字第○九七○○八
    四六二五號槍彈鑑定書乙份附卷可參 (見偵字第七八○一號
    卷第五九頁)。是被告甲○○非法寄藏具殺傷力之槍、彈之
    犯行，事證明確，堪以認定。
二、核被告所為，係犯槍砲彈藥刀械管制條例第七條第四項之未
    經許可，寄藏制式手槍罪、第八條第四項之未經許可，寄藏
    可發射子彈具有殺傷力之改造手槍罪及同條例第十二條第四
    項之未經許可，寄藏子彈罪（起訴書雖認被告所為係犯未經
    許可持有制式手槍、改造手槍、子彈罪，惟業經公訴蒞庭檢
    察官當庭更正為「寄藏」制式手槍、改造手槍、子彈罪）。
    被告之寄藏槍、彈係受人之託代為保管，其保管之本身所為
    之持有，係寄藏之當然結果，法律上自宜僅就寄藏行為為包
    括之評價，其持有改造槍枝部分不另論罪（最高法院七十四
    年度臺上字第三四○○號判例參照）。又被告以一寄藏之行
    為，同時觸犯未經許可寄藏改造手槍罪、未經許可寄藏制式
    手槍罪及未經許可寄藏子彈罪，為想像競合犯，應依刑法第
    五十五條之規定，從一較重之未經許可，寄藏制式手槍罪處
    斷。爰審酌被告非法寄藏上開具殺傷力之槍枝、子彈，且槍
    枝之數量為二支、子彈更高達十顆，嚴重危害社會治安，惟
    寄藏時間僅一天，並其犯後坦承犯行，態度良好等一切情狀
    ，量處如主文所示之刑，且就罰金部分諭知如易服勞役之折
    算標準，以資懲儆。
三、至於被告之辯護人雖辯稱：
  (一)被告於警詢及偵查中自白，並供述全部槍枝、子彈之來源，
    因而查獲林佳興（經檢察官另案偵查），應依同條例第十八
    條第四項規定，減輕其刑云云。惟查，犯本條例之罪，於偵
    查或審判中自白，並供述全部槍砲、彈藥、刀械之來源及去
    向，因而查獲或因而防止重大危害治安事件之發生者，減輕
    或免除其刑，槍砲彈藥刀械管制條例第十八條第四項固定有
    明文。惟其立法本意，自指如據第七條至第十六條犯罪者之
    自白，進而查獲該槍砲、彈藥、刀械之來源供給者及所持有
    之槍砲、彈藥、刀械去向，或因而防止該重大危害治安事件
    之發生時，既能及早破獲相關之犯罪集團，並免該槍、彈及
    刀械續遭持為犯罪所用，足以消彌犯罪於未然，自有減輕或
    免除其刑，以鼓勵自新之必要。故如犯第七條至第十二條之
    罪後，雖於偵查或審判中自白，惟並未因而查獲該槍砲、彈
    藥刀械之來源，自與本規定應予減輕或免除其刑之要件不合
    (最高法院九十一年度台上字第二九六九號判決意旨參照)。
    查本件被告雖於偵、審中自白槍、彈來自林佳興，但林佳興
    業經檢察官以97年度偵字第14441號案件偵辦中，且業經拘
    提該案之被告林佳興而尚未到案，亦經本院查明在卷，是以
    顯無查獲或因而防止重大危害治安事件之發生可言，自與該
    槍砲彈藥刀械管制條例第十三條之二第三項規定之因而「查
    獲」之情形有別。
  (二)被告寄藏槍彈之時間僅一天，情節非重，請求依刑法第五十
    九條規定酌減其刑云云。惟按刑法第五十九條之得酌量減輕
    其刑者，必須犯罪另有特殊之原因與環境等情，而在客觀上
    足以引起一般同情，認為即予宣告法定最低度刑期猶嫌過重
    者，始有其適用，至於被告犯行、情節輕微或被告犯罪之動
    機、手段、犯罪後之態度等各種情狀，僅可為法定刑內從輕
    科刑之標準，不得據為酌量減輕之理由（最高法院二十八年
    度上字第一○六四號、四十五年度臺上字第一一六五號、五
    十一年度臺上字第八九九號判例意旨參照）。查辯護人前開
    稱被告寄藏行為僅一天等語，應屬被告犯罪之情節，乃刑法
    第五十七條所規定量刑之考慮標準，尚無從據為依刑法第五
    十九條減輕其刑之基礎；又衡以槍砲彈藥刀械管制條例處罰
    未經寄藏槍彈之行為，即鑑於任意寄藏槍彈將導致社會上槍
    械氾濫，嚴重影響治安，並不以須持槍彈進而犯罪為其處罰
    之要件，苟有持槍犯罪之情形，則已另觸刑罰，與其寄藏槍
    械之犯罪情節是否輕微無涉，是被告單純寄藏扣案槍彈之行
    為，已足對社會秩序造成戕害；此外，亦無其他事證足認被
    告上開犯罪另有特殊之原因與環境，在客觀上足以引起一般
    同情，即使宣告法定最低度刑期猶嫌過重之情事，被告所犯
    難邀憫恕，本院認如主文所示之刑度即屬適當，不宜引用刑
    法第五十九條規定酌量減輕其刑。
四、扣案之改造手槍一支（槍枝管制編號：0000000000號，含彈
    匣一個）、制式半自動手槍一支（槍枝管制編號：00000000
    00號，含彈匣一個）及制式子彈六顆 (原扣案九顆，送鑑定
    時試射三顆，而剩六顆)，均為違禁物，應依刑法第三十八
    條第一項第一款規定宣告沒收。至於原先扣案之制式子彈三
    顆及非制式子彈一顆，於送鑑定時業經試射完畢，不具殺傷
    力，另扣案之9mm制式子彈一顆經試射無法擊發，亦不具殺
    傷力，均非屬違禁物，爰不予宣告沒收，併此敘明。
據上論斷，應依刑事訴訟法第二百九十九條第一項前段，槍砲彈
藥刀械管制條例第七條第四項、第八條第四項、第十二條第四項
，刑法第十一條前段、第四十二條第三項前段、第五十五條、第
三十八條第一項第一款，判決如主文。
本案經檢察官王惠芬到庭執行職務。
中    華    民    國    97    年    11    月    12    日
                  刑事第十三庭  審判長法  官  張銘晃
                                      法  官  黃翰義
                                      法  官  徐文瑞
以上正本證明與原本無異。
如不服本判決應於收受本判決後10日內向本院提出上訴書狀，並
應敘述具體理由。如未敘述上訴理由者，應於上訴期間屆滿後20
日內向本院補提理由書狀（均須按他造當事人之人數附繕本），
切勿逕送上級法院。
                                      書記官  何小玉
中    華    民    國    97    年    11    月    12    日
附錄法條：
槍砲彈藥刀械管制條例第七條
未經許可，製造、販賣或運輸火砲、肩射武器、機關槍、衝鋒槍
、卡柄槍、自動步槍、普通步槍、馬槍、手槍或各類砲彈、炸彈
、爆裂物者，處死刑、無期徒刑或七年以上有期徒刑；處徒刑者
，併科新臺幣三千萬元以下罰金。
未經許可，轉讓、出租或出借前項所列槍砲、彈藥者，處無期徒
刑或五年以上有期徒刑，併科新臺幣一千萬元以下罰金。
意圖供自己或他人犯罪之用，而犯前二項之罪者，處死刑或無期
徒刑；處徒刑者，併科新臺幣五千萬元以下罰金。
未經許可，持有、寄藏或意圖販賣而陳列第一項所列槍砲、彈藥
者，處五年以上有期徒刑，併科新臺幣一千萬元以下罰金。
第一項至第三項之未遂犯罰之。
槍砲彈藥刀械管制條例第八條
未經許可，製造、販賣或運輸鋼筆槍、瓦斯槍、麻醉槍、獵槍、
空氣槍或第四條第一項第一款所定其他可發射金屬或子彈具有殺
傷力之各式槍砲者，處無期徒刑或五年以上有期徒刑，併科新臺
幣一千萬元以下罰金。
未經許可，轉讓、出租或出借前項所列槍枝者，處五年以上有期
徒刑，併科新臺幣一千萬元以下罰金。
意圖供自己或他人犯罪之用，而犯前二項之罪者，處無期徒刑或
七年以上有期徒刑，併科新臺幣一千萬元以下罰金。
未經許可，持有、寄藏或意圖販賣而陳列第一項所列槍枝者，處
三年以上十年以下有期徒刑，併科新臺幣七百萬元以下罰金。
第一項至第三項之未遂犯罰之。
槍砲彈藥刀械管制條例第十二條
未經許可，製造、販賣或運輸子彈者，處一年以上七年以下有期
徒刑，併科新臺幣五百萬元以下罰金。
未經許可，轉讓、出租或出借子彈者，處六月以上五年以下有期
徒刑，併科新臺幣三百萬元以下罰金。
意圖供自己或他人犯罪之用，而犯前二項之罪者，處三年以上十
年以下有期徒刑，併科新臺幣七百萬元以下罰金。
未經許可，持有、寄藏或意圖販賣而陳列子彈者，處五年以下有
期徒刑，併科新臺幣三百萬元以下罰金。
第一項至第三項之未遂犯罰之。


司法院資訊處製作；財團法人民間司法改革基金會備份。
